臺灣高等法院臺南分院刑事裁定
109年度抗字第465號
抗  告  人  
即  受刑人  林郁宸


上列抗告人因撤銷緩刑案件，不服臺灣臺南地方法院中華民國10
9年9月16日裁定（109年度撤緩字第170號），提起抗告，本院裁
定如下：
    主  文
抗告駁回。
    理  由
一、本件抗告意旨略以：抗告人即受刑人現於○○○○○○大學就讀中
    ，因學校課程與提供義務勞務地點之時間有所衝突，該處假
    日又未開放，致可義務勞務之時間有限。且服勞務期間又正
    值新冠肺炎嚴重流行及防範期間，多數公共場所不適宜出入
    逗留，抗告人服勞務地點又為○○老人活動中心，屬公共場所
    ，因此心有顧忌。再者，抗告人就學期間於高雄○○醫院打工
    ，賺取生活費，並非刻意不履行義務勞務，本件若撤銷緩刑
    而執行本刑，將致抗告人生活困難，抗告人已心生警惕，為
    此抗告，求為撤銷原裁定云云。
二、按緩刑宣告，得斟酌情形，命犯罪行為人向指定之政府機關
    、政府機構、行政法人、社區或其他符合公益目的之機構或
    團體，提供40小時以上240小時以下之義務勞務。又受緩刑
    之宣告而有違反刑法第74條第2項第1款至第8款所定負擔情
    節重大，足認原宣告之緩刑難收其預期效果，有執行刑罰之
    必要者，得撤銷其宣告，刑法第74條第2項第5款及第75條之
    1第1項第4款分別定有明文。蓋緩刑制度之本旨，乃在鼓勵
    惡性較輕之犯罪行為人或偶發犯、初犯得適時改過，以促其
    遷善，復歸社會正途；緩刑宣告得以附負擔方式為之，亦係
    基於個別預防與分配正義，俾確保犯罪行為人自新及適度填
    補其犯罪所生之損害為目的，然犯罪行為人經宣告緩刑後，
    若有具體事證足認其並未因此反省悔悟、改過遷善並謹慎舉
    止，自仍有執行刑罰之必要，以彰法治，是以前揭刑法第75
    條之1所謂「情節重大」，係指受刑人是否誠心接受緩刑所
    附之負擔、是否顯有履行負擔之可能卻故意不履行或虛應、
    藉詞推託、甚至隱匿處分財產等情，由法院依職權本於合目
    的性之裁量，妥適審酌受刑人於緩刑期間內違反應遵守事項
    之情節是否重大，已達難收其預期效果之程度，而確有執行
    刑罰之必要。
三、經查：
　㈠抗告人前因公共危險案件，經臺灣新竹地方法院以108年度竹
    交簡字第120號判處有期徒刑2月，緩刑3年，緩刑期間付保
    護管束，並應於本判決確定之日起6個月內，向指定之政府
    機關、政府機構、行政法人、社區或其他符合公益目的之機
    構或團體，提供60小時之義務勞務。該案已於108年5月20日
    確定在案，有上開判決及臺灣高等法院被告前案紀錄表可按
    。
　㈡抗告人嗣經臺灣臺南地方檢察署檢察官囑請臺灣高雄地方檢
    察署（下稱高雄地檢署）檢察官執行義務勞務60小時，應履
    行期間至109年5月19日止，於履行期間曾因義務勞務進度不
    佳，經高雄地檢署告誡乙次，有高雄地檢署告誡函、送達證
    書在卷可稽（原審卷第43、45頁）；又因受刑人以「其白天
    於○○○○大學就讀，晚上在○○○○餐飲部打工，致履行義務勞務
    進度不佳，希望能延長勞務期間2個月，利用課餘及暑假期
    間完成義務勞務」為由聲請延長履行期間，經該署准予延長
    2個月，並函知抗告人應於109年7月19日前完成義務勞務時
    數，及提供義務勞務之○○○○○○○○○；有高雄地檢署延長社區
    處遇進行報告書及函文、抗告人申請書、送達證書可按（原
    審卷第47-57頁）。而稽之上開延長社區處遇進行書所載抗
    告人迄至109年5月19日已履行之時數為10小時，尚有50小時
    義務勞務未履行，另該報告書觀護人意見欄則載明「該員提
    供學生證及工作證作為申請延長之資料，評估其申請事由尚
    屬正當，如延長2個月，可銜接暑假期間，個案應有足夠時
    間履行完成」（原審卷第47頁）；又通知抗告人延長履行期
    間2個月之函文則載明「嗣後如再有違誤，將依法向法院聲
    請撤銷緩刑宣告」（原審卷第55頁）。可見抗告人應知悉本
    件履行期間已延長2個月，且就其屆期未履行完畢之法律效
    果亦已知悉，而其至原履行期間屆滿日，僅履行10小時之義
    務勞務，應於延長期間積極履行勞務；惟延長後之2個月期
    間抗告人竟未再服義務勞務，又有義務勞務執行情況表、社
    區處遇工作日誌、高雄地檢署緩刑案件處遇報告書在卷可參
    （原審卷第59-63頁）。是依抗告人履行義務勞務之過程，
    期間並經高雄地檢署以其義務勞務進度不佳予以告誡，復依
    抗告人之聲請延長2個月之履行期間，並配合暑假期間，以
    利其於積極履行，然抗告人竟無視其履行期間已延長，且明
    知未履行義務勞務將遭撤銷緩刑，仍一再拖延履行義務勞務
    。另依期間內僅履行10小時之義務勞務，僅履行6分之1之時
    數，足認其違反之情節重大，難認其有真心履行緩刑條件之
    誠意。
　㈢抗告人雖以上開情詞置辯。但查，抗告人既能至○○○○餐飲部
    打工，實難想像有因新冠肺炎無法至○○○○○○○○履行義務勞務
    之正當理由；況抗告人向高雄地檢署聲請延長履行期間時，
    均未言及有因新冠肺炎無法至上開地點履行勞務之情事；且
    依高雄地方檢察署社區處遇工作日誌所載，抗告人履行勞務
    之10小時，亦僅作環境打掃、除雜草、清潔課桌椅等工作，
    依其年紀及身體狀況，並非無法完成而有過重之情事，是抗
    告人所辯上情，僅是其逃避義務勞務之籍口，難認其有無法
    履行緩刑條件之正當事由。
四、綜上所述，綜合考量抗告人上開故意違反緩刑所附條件情節
    重大，已難收預期效果，當有執行刑罰之必要，核與刑法第
    75條之1第1項第4款所定要件相符。原審依檢察官之聲請，
    撤銷抗告人之緩刑宣告，經核並無不當；抗告人仍執前詞提
    起抗告，指摘原裁定不當，為無理由，應予駁回。
五、據上論結，應依刑事訴訟法第412條，裁定如主文。
中　　華　　民　　國　　109 　年　　10　　月　　28　　日
                  刑事第一庭    審判長法　官  楊清安
                                      法　官  蕭于哲
                                      法　官  陳珍如
以上正本證明與原本無異。
不得再抗告。
　　　　　　　　　　　　　　　　　　　書記官  盧建元　
中　　華　　民　　國　　109 　年　　10　　月　　28　　日